# 关于盈余公积计提基础

提问人：313327939 时间：2017-03-22 14:36:26
请教陈老师，一家企业 16 年 8 月以净资产折股股改，相应的净资产折股和进资本公积，年底提取盈余公积的基础是按照全年的净利润还是按照股改后9-12月的净利润为基础？

回答人：chenyiwei
这个问题此前有过讨论。个人意见： 1 、如果在股改实施日之前，该公司就年初至股改实施日之间的净利润的 10 ％计提了盈余公积，并将这部分盈余公积一并折合为股份有限公司的股本和资本公积的，则年末计提盈余公积时，只需按股改实施日至年末期间净利润的10 ％计提即可。 2 、反之，如果原先的有限责任公司没有就年初至股改实施日的净利润计提过法定盈余公积，则年末股份有限公司计提盈余公积的基数应当是全年净利润。